# 请教陈版和各位大侠大股东把股份低价转让给公司工会委员会

提问人：zxxiao2007 时间：2015-10-29 17:03:00
可能会涉及股份支付么

回答人：chenyiwei
1 、请确认工会委员会是否具备适当的股东资格？ 2 、该交易的目的是什么？所转让的股权是否量化到员工个人？工会或员工对这部分股权的再转让受到哪些限制？再转让的价款如何分配？ 3 、员工个人是否直接从中获取经济利益？所获取的经济利益与未来公司股价的变动有何关系？ 4 、是否设定了业绩条件、服务期限条件等可行权条件？

提问人：zxxiao2007 时间：2015-10-30 09:29:17
1 、被审计单位准备股改在清理工会委员会之前的头几个月有了增持再全转让的过程 2 、因为理解工会委员会是职工工会的会员组成即属企业职工，所以认为有涉及股份支付的可能 3 、工会委员会不属审计范围内，如何知道职工直接获利等，只能取得企业相关声明吧

回答人：chenyiwei
可能会涉及股份支付，但具体要看我上面提到的几个问题的结果。